# 销售退回并赔款的会计处理

提问人：youxi123 时间：2022-10-26 12:05:45
请教陈版及各位老师，
事件脉络：
2018 年 4 月：签订合同（ 12 台设备、不含税总价 1200 万） 2018 年 10 月：设备完工并发出 2 台，预收 250 万，且在当年确认了 1200 万收入并开具全额发票2020-2021期间：经协商对方开发红字发票，公司将未发货 10 台设备收入冲回
2021 年 10 月：公司经诉讼与客户签订补充协议，约定除 2018 年发往客户 2 台外补发 4 台设备，客户除已支付预付款外另支付公司 500 万元，公司于 2021 年补发设备 4 台于客户并开票确认收入500 万（相关应收扣除 50 万执行款已全额计提坏账）
2022 年 1 月：收到法院执行款 50 万
2022 年 4 月：公司与客户达成和解协议，解除原合同，并将已交付的 6 台设备退回，另支付公司 100 万赔款
上述事项最终结果为公司合计收取客户 400 万元，设备全部退回， 22 年退回的 6 台设备及陆续收取的预收（ 250 ）、法院执行款（ 50 ）、赔款（ 100 ）账务处理方式（暂不考虑以往年度收入确认）：
1 、按销售退回处理，冲减收入并将上述 400 万作为营业外收入
2 、将 6 台退货可变现净值以及收款 150 万作为应收款收回及退货跌价补偿，同时冲减应收款减值，核销剩余应收款

回答人：chenyiwei
需要了解：
1 、本企业交付的设备有无质量问题，或者本企业有无其他履约瑕疵？即，对方是否因为本企业的履约瑕疵，依据原销售合同的约定退货？
2 、如果本企业无履约瑕疵，则导致这一情况的原因是什么？是否涉及对方的信用风险（例如对方无力付款），或者因情况变化不再需要本企业提供的设备？或者其他原因？
3 、本企业以前年度交付设备时是否均获得了客户的验收确认？当时确认销售收入是否与当时可获得的证据有矛盾？

提问人：youxi123 时间：2022-11-01 13:07:45
感谢陈版回复，情况如下： 1 、企业交付设备无质量问题，履约过程无瑕疵，客户退货原因为自身项目搁浅。
2 、客户自身项目搁浅后，无意愿付款，可能客户自身还款能力确也有限。
3 、公司为定制化设备，该客户无以往交易记录；经核实， 18 年企业 12 台设备全部发货并经对方签收，后陆续退货 10 台并红冲相关收入， 21 年经诉讼与对方达成协议，协议约定公司补发 4 台设备（尚有 2 台在客户处），客户付款 500 万，企业以此在红冲以往年度收入情况再确认 500 万收入（无客户签收记录）。

回答人：chenyiwei
如是，建议将退回设备按退货处理，冲减销售收入和成本，客户补偿款作为营业外收入；补发货按合同约定售价确认收入、成本。